【裁判字號】    99,訴,584
【裁判日期】    991029
【裁判案由】    搶奪等
【裁判全文】
臺灣雲林地方法院刑事判決               99年度訴字第584號
公  訴  人  臺灣雲林地方法院檢察署檢察官
被      告  丁○○
上列被告因搶奪案件，經檢察官提起公訴（99年度偵字第1392號
），於本院準備程序進行中，被告就被訴事實為有罪之陳述，經
本院裁定進行簡式審判程序，判決如下：
    主  文
丁○○共同犯竊盜罪，累犯，處有期徒刑月。又共同犯搶奪罪
，累犯，處有期徒刑柒月。應執行有期徒刑捌月。
    事實及理由
壹、程序方面：
    被告於準備程序中就被訴事實為有罪之陳述，本院裁定進行
    簡式審判程序，依刑事訴訟法第273 條之2 、第159 條第2
    項之規定，不適用傳聞法則有關限制證據能力之規定，且不
    受同法第161 條之2 、第161 條之3 、第163 條之1 、第16
    4 條至第170 條等有關調查證據方法規定之限制；並得依同
    法第310 條之2 之準用同法第454 條之規定製作略式判決書
    ，依法僅需記載犯罪事實、證據名稱及應適用之法條，並得
    以簡略方式為之，如認定之犯罪事實、證據及應適用之法條
    ，與檢察官聲請簡易判決處刑書或起訴書之記載相同者，得
    引用之，合先敘明。
貳、實體方面：
一、構成犯罪事實：
    丁○○前因違反槍砲彈藥刀械管制條例案件，經臺灣高等法
    院高雄分院於民國89年2 月29日以88年度上訴字第1642號判
    處有期徒刑7 年10月，併科罰金新台幣（下同）100 萬元確
    定，嗣於95年7 月21日縮短刑期假釋出監並付保護管束，於
    96年10月18日保護管束期滿，假釋未經撤銷，其未執行之刑
    ，以已執行論。詎仍不知悔改，與姓名年籍不詳之成年男子
    基於意圖為自己不法所有之犯意聯絡，於98年4 月6 日下午
    1 時33分許，由丁○○駕駛其向不知情之王健雄所借用其子
    王博玄所有車牌號碼YV-9386 號自用小客車，搭載上開成年
    男子至嘉義縣水上鄉○○街116 號前（起訴書誤載為萬能路
    1 號前），見丙○○所有車牌號碼Y6-5659 號自用小客車停
    放於路旁，即由該男子下車竊取該車之前後車牌2 面後，再
    將該車牌懸掛於王博玄上開自用小客車上，復由丁○○於同
    日下午3 時25分許駕車搭載該男子至雲林縣北港鎮○○路23
    巷33號前，見甲○○正打開摩托車之置物箱拿取物品，該男
    子即趁甲○○不及防備之際，下車搶奪其所有置於摩托車腳
    踏墊之皮包（其內有現金2,000 元、存摺5 本、印章1 枚、
    信用卡及金融卡各1 張、教職員證1 張及駕駛執照2 張），
    隨即搭乘丁○○所駕駛之上開車輛逃逸。嗣經甲○○報案處
    理，並由員警調閱附近監視器，始循線查悉上情。
二、認定犯罪事實所憑之證據名稱：
  (一)被害人丙○○、甲○○於警詢之指訴及證人王健雄於偵查之
    證述。
  (二)監視器翻拍照片9 張、車籍資料查詢2 張。
  (三)被告於警詢、檢察官偵查及本院審理中之自白。而被告之自
    白核與上開積極證據相吻合，應與事實相符，可予採信。
三、論罪科刑之理由：
  (一)核被告所為，係犯刑法第320 條第1 項之竊盜罪及同法第32
    5 條第1 項之搶奪罪。
  (二)被告與姓名年籍不詳之成年男子就上開犯行均有犯意聯絡及
    行為分擔，應論以共同正犯。
  (三)被告所犯上開2罪，犯意各別，行為互殊，應予分論併罰。
  (四)被告前因違反槍砲彈藥刀械管制條例案件，經臺灣高等法院
    高雄分院於89年2 月29日以88年度上訴字第1642號判處有期
    徒刑7 年10月，併科罰金100 萬元確定，嗣於95年7 月21日
    縮短刑期假釋出監並付保護管束，於96年10月18日保護管束
    期滿，假釋未經撤銷，其未執行之刑，以已執行論，此有台
    灣高等法院被告前案紀錄表在卷可參，其於5 年以內故意再
    犯本件有期徒刑以上之罪，為累犯，均應依刑法第47條第1
    項之規定，加重其刑。
  (五)審酌被告有違反槍砲彈藥刀械管制條例案件之前科，業如前
    述，素行不佳，且搶奪犯行，除侵害被害人財產法益外，常
    伴隨對人身安全之實害，本件被害人雖未因被告犯行受傷，
    但心中恐懼已經造成，惟念及被告於本件竊盜罪及搶奪罪雖
    均有提供助力，然非最終施行之人，僅在旁接應共犯離開現
    場，情節較輕，且被告所竊取車牌號碼之財產價值不高，所
    生損害尚屬輕微，又被告僅國中肄業，智識程度不高，其已
    有固定之工作，生活穩定，暨其犯後始終坦承犯行，尚知悔
    悟，態度亦稱良好等一切情狀，分別量處如主文所示之刑，
    並定其應執行刑。
四、應適用之法條：
  (一)刑事訴訟法第299 條第1 項前段、第273 條之1 第1 項、第
    310 條之2 、第454 條第1 項。
  (二)刑法第28條、第320 條第1 項、第325 條第1 項、第47條第
    1 項、第51條第5 款。
本案經檢察官乙○○到庭執行職務。
中    華    民    國    99    年    10    月    29    日
                  刑事第四庭    法  官  吳錦佳
以上正本證明與原本無異。
如不服本判決應於收受判決後10日內向本院提出上訴書狀，並應
敘述具體理由；其未敘述上訴理由者，應於上訴期間屆滿後20日
內向本院補提理由書（均須按他造當事人之人數附繕本）。「切
勿逕送上級法院」。
                                書記官  謝璧卉
中    華    民    國    99    年    10    月    29    日
附錄本案論罪科刑條文：
刑法第320條
意圖為自己或第三人不法之所有，而竊取他人之動產者，為竊盜
罪，處5  年以下有期徒刑、拘役或 5 百元以下罰金。
意圖為自己或第三人不法之利益，而竊佔他人之不動產者，依前
項之規定處斷。
前二項之未遂犯罰之。
刑法第325條
意圖為自己或第三人不法之所有，而搶奪他人之動產者，處6 月
以上5 年以下有期徒刑。
因而致人於死者，處無期徒刑或7 年以上有期徒刑，致重傷者，
處3 年以上10年以下有期徒刑。
第1項之未遂犯罰之。

司法院資訊處製作；財團法人民間司法改革基金會備份。
